【裁判字號】    95,台非,304
【裁判日期】    951214
【裁判案由】    公共危險
【裁判全文】
最高法院刑事判決              九十五年度台非字第三０四號
上  訴  人  最高法院檢察署檢察總長
被      告  甲○○
上列上訴人因被告公共危險案件，對於台灣高雄地方法院中華民
國九十五年八月三十日第一審確定判決（九十五年度交簡字第二
二六四號，聲請簡易判決處刑案號：台灣高雄地方法院檢察署九
十五年度偵字第一九一三一號），認為違法，提起非常上訴，本
院判決如下：
    主  文
原判決關於違背法令部分撤銷。
    理  由
非常上訴理由稱：「按判決適用法則不當者，為違背法令，刑事
訴訟法第三百七十八條定有明文。又行為後法律有變更者，始有
新舊法比較適用之問題，刑法第二條第一項規定甚明。查本件原
判決以被告甲○○於民國九十五年七月五日下午三時許，與友人
飲用酒類，同日下午三時十分許酒畢時，已達不能安全駕駛動力
車輛之程度，竟仍騎乘車牌號碼NE6-808 號重型機車，行經高雄
市○○路與文橫路口時，為警攔檢施以呼氣酒精濃度測試，達每
公升零點五九毫克，係犯刑法第一百八十五條之三服用酒類不能
安全駕駛動力交通工具而駕駛罪，而論罪科刑，雖非無見。惟新
刑法係於九十四年一月七日修正公布，依刑法施行法第十條之一
規定，自九十五年七月一日施行。被告於九十五年七月五日犯本
罪，係在新刑法公布施行之後，自無比較適用新舊法之問題。乃
原判決竟誤予比較適用舊法，自有適用法則不當之違法。案經確
定，爰依刑事訴訟法第四百四十一條、第四百四十三條提起非常
上訴，以資糾正。」等語。
本院按判決適用法則不當者，為違背法令，刑事訴訟法第三百七
十八條定有明文。又行為後法律有變更者，始有新舊法比較適用
之問題，刑法第二條第一項規定甚明。查本件原判決以被告甲○
○於九十五年七月五日下午三時許，與友人飲用酒類，同日下午
三時十分許酒畢時，已達不能安全駕駛動力車輛之程度，竟仍騎
乘車牌號碼NE6-808號重型機車，行經高雄市○○路與文橫路口
時，為警攔檢施以呼氣酒精濃度測試，達每公升零點五九毫克，
係犯刑法第一百八十五條之三服用酒類不能安全駕駛動力交通工
具而駕駛罪，並依累犯加重其刑，而論罪科刑判處「拘役伍拾玖
日，如易科罰金，以銀元佰元（即新台幣玖佰元）折算壹日」
，雖非無見。惟刑法第三十三條第五款、第四十一條第一項前段
、第四十七條係於九十四年一月七日修正公布，依刑法施行法第
十條之一規定，自九十五年七月一日施行。被告於九十五年七月
五日犯本案時，係在上開法條公布施行之後，自應適用新法，無
比較適用新舊法之問題。乃原判決竟誤予比較適用舊法，自有適
用法則不當之違法。案經確定，非常上訴意旨指摘原判決有適用
法則不當之違法，洵有理由，惟原判決尚非不利於被告，應僅由
本院將原判決違背法令部分撤銷，以資糾正。
據上論結，應依刑事訴訟法第四百四十七條第一項第一款前段，
判決如主文。
中    華    民    國  九十五  年   十二   月   十四   日
                      最高法院刑事第九庭
                          審判長法官  陳  正  庸
                                法官  賴  忠  星
                                法官  王  居  財
                                法官  林  開  任
                                法官  林  立  華
      本件正本證明與原本無異
                                      書  記  官
中    華    民    國  九十五  年   十二   月   十九   日
                                                   m


司法院資訊處製作；財團法人民間司法改革基金會備份。
